【裁判字號】    98,易,162
【裁判日期】    981019
【裁判案由】    竊盜
【裁判全文】
臺灣新竹地方法院刑事判決               98年度易字第162號
公  訴  人  臺灣新竹地方法院檢察署檢察官
被      告  甲○○
選任辯護人  鄭勵堅律師
            林瑩姮律師
上列被告因竊盜案件，經檢察官提起公訴（98年度偵字第643 號
），本院判決如下：
    主  文
甲○○竊盜，累犯，處有期徒刑柒月。
    事  實
一、甲○○前於民國89年間，因違反槍砲彈藥刀械管制條例案
    件，經本院於91年2月18日以89年度訴字第336號判處有期徒
    刑1年1月確定。又於90年間，因違反毒品危害防制條例案
    件，經本院於90年11月10日以90年度訴字第494 號判處有期
    徒刑7 月確定。另於90年間，因搶奪等案件，經本院於90
    年10月28日以90年度訴字第430 號判處應執行有期徒刑3 年
    確定。上開3 案件，嗣經本院於91年12月16日以91年度聲字
    第968 號裁定應執行有期徒刑4 月6 月確定，並於94年2 月
    5 日縮短刑期假釋付保護管束出監，迄至95年4 月17日假釋
    期滿未經撤銷視為執行完畢。
二、甲○○於97年10月17日晚間6 時30分至9 時45分間之某時，
    見乙○○所有之車號2338-MX 號自小客車停放在新竹市○○
    路○段234號對面路邊，竟基於意圖為自己不法所有之竊盜犯
    意，打破上開自小客車副駕駛座車窗玻璃（毀損部分未經告
    訴），徒手竊取乙○○所有、置於車內之零錢約新台幣（下
    同）150 元、飛利浦廠牌手機1 支（內含門號0000000000號
    之SI M卡1 張）及中國信託商業銀行存摺1 本、信用卡1 張
    等物品，得手後離去。嗣經乙○○於晚間9 時45分許發現遭
    竊而報警處理，經員警採集車內CD盒上可疑之指紋3 枚，送
    請內政部警政署刑事警察局鑑驗結果，其中1 枚指紋與該局
    檔存甲○○指紋卡之左環指指紋相符，進而循線查悉上情。
三、案經新竹市警察局第二分局報告臺灣新竹地方法院檢察署檢
    察官偵查起訴。
    理  由
甲、程序方面：
一、按被告以外之人於審判外之言詞或書面陳述，除法律有規定
    者外，不得作為證據；其他於可信之特別情況下所製作之文
    書亦得為證據；被告以外之人於審判外之陳述，雖不符合同
    法第159條之1至第159條之4之規定，但經當事人於審判程序
    同意作為證據，法院審酌該言詞陳述或書面陳述作成時之情
    況，認為適當者，亦得為證據。當事人、代理人或辯護人於
    法院調查證據時，知有第159條第1項不得作為證據之情形，
    而未於言詞辯論終結前聲明異議者，視為有前項之同意，刑
    事訴訟法第159條第1項、第159條之4第3款及第159條之5 分
    別定有明文。查被告甲○○及辯護人提出被告在全民伴唱器
    材社之工作時間證明書，檢察官爭執其無證據能力，然該證
    明書係全民伴唱器材社對於被告每週工作天數、上班時間及
    97年10月17日正常出勤情況所為職務上紀錄之文書，且核與
    本院依職權函查結果相符，自屬於可信之特別情況下所製作
    之文書，依刑事訴訟法第159條之4 第3款規定，自有證據能
    力。另本判決下列所引用之各該被告以外之人於審判外之陳
    述（包含書面陳述），除公務員職務上製作之紀錄文書，並
    無顯不可信之情況，依刑事訴訟法第159條之4 第1款規定，
    有證據能力外，其餘亦屬傳聞證據部分，檢察官、被告及辯
    護人於本院迄於言詞辯論終結前均未聲明異議。本院審酌上
    開證據資料製作時之情況，尚無違法不當及證明力明顯過低
    之瑕疵，亦認為以之作為證據應屬適當，故揆諸前開規定，
    爰依刑事訴訟法第159條之5規定，認前揭證據資料均有證據
    能力。
乙、實體方面：
一、訊據被告甲○○矢口否認有何竊盜犯行，辯稱：當日晚上與
    同事丙○○一起上班，不可能至案發地點犯案云云。經查：
（一）被害人乙○○所有之車號2338-MX 號自小客車副駕駛座之
      車窗玻璃於上揭時間、地點遭人破壞（毀損部分未經告訴
      ），且其所有、置於車內之零錢約150 元、飛利浦廠牌手
      機1 支（內含門號0000000000號之SIM 卡1 張）及中國信
      託商業銀行存摺1 本、信用卡1 張等物品遭竊之事實，業
      據被害人乙○○於警詢、偵訊中指述、證述歷歷（見98年
      度偵字第643 號偵查卷第4 至5 頁、第6 頁正反面、第44
      至45頁），並有新竹市警察局第二分局埔頂派出所發生竊
      盜案件紀錄表（見同上偵查卷第11頁）、現場採證照片6
      幀（見同上偵查卷第12至14頁）及新竹市警察局第二分局
      「乙○○車內財物竊盜案」勘察報告乙份（見同上偵查卷
      第9 至10頁、本院卷第30至36頁）在卷可憑，堪認屬實。
（二）次查，案發當時經員警採集被害人車內可疑指紋送鑑定結
      果，其中在車內CD盒上採集編號2之指紋1枚與被告之左環
      指指紋相符，有新竹市警察局於97年11月3 日以竹市警鑑
      字第0970040309號函所附內政部警政署刑事警察局鑑驗書
      1 份在卷可稽（見同上偵查卷第15至19頁），而被害人於
      警詢、偵訊及本院均指述及證述：不認識被告，被告也沒
      有乘坐過該車，車內CD係約在案發前3 月才放在車上，平
      常除了自己使用該車外，妹妹及阿姨也會使用，在竊案發
      生前車輛並沒有借給其他家人及朋友使用，放在車上CD連
      同外盒並未出借給別人等語（見同上偵查卷第6 頁、本院
      卷第42至43頁），核與被告於警詢及本院供述：與被害人
      不相識，不曾搭乘該車，亦不認識其阿姨、妹妹，且不曾
      於97年10月17日前3個月搭乘過車號2338-MX號自小客車等
      語相符（見同上偵查卷第2反面至第3頁、本院卷第83頁）
      。可知被告與被害人素不相識，被告既不曾搭乘過被害人
      所有之車號2338-MX 號之自小客車，而員警卻於該車內之
      CD盒上採集到被告之左環指之指紋，可認被告曾以非法方
      式接觸過車內物品，應堪認定。
（三）又員警採集到被告左環指指紋之CD盒，係被害人在案發1
      年前向設攤於新竹愛買大賣場之金格唱片公司所購買、名
      稱為「博物館」約130片CD之其中1片，整套130片CD片均
      有外封膜包裝，並由金格唱片總公司寄送至被害人公司，
      被害人於案發前3 個月始將其中20、30片（包括採集到被
      告指紋之CD片）放在副駕駛座前方之置物箱，且未曾借給
      朋友使用，當被害人發現車子遭竊時，才將所有被丟棄在
      副駕駛座前之CD、存摺及永豐銀行集保帳戶存摺等物品交
      由警察鑑驗採證，且該片CD盒係有包膜新品等情，亦有被
      害人於偵訊及本院之證述可稽（見上開偵查卷第44至45頁
      、本院卷40至45頁），並有勘察報告所附之照片在卷可按
      （本院卷32至36頁），足認被告並無任何機會接觸過該片
      CD盒，佐以被告與被害人素不相識，未曾搭乘過該輛自用
      小客車，已如前述，是被害人上開失竊物品係被告所竊取
      ，應足堪認定。至被告辯稱：因本身從事伴唱行業，有些
      CD盒丟棄，有可能遭被害人乙○○撿走云云；其辯護人之
      辯護意旨稱：被告從事伴唱器材業，除提供各式CD、伴唱
      帶及音響等設備予客戶，亦協助客戶進行維修，無法排除
      被告在案發前曾因工作因素接觸過CD盒云云，均無足採信
      。
（四）另被告辯稱本件案發當日與同事丙○○一起工作，有不在
      場之證明，並請求調查有利於己之證據等情，雖經證人即
      全民伴唱器材社員工丙○○於本院審理時到場結證稱：因
      駕照被吊銷，所以與被告工作編為一組，平常上班是下午
      2 時至凌晨1 時30分，97年10月17日與被告一起去跑客戶
      ，約下午3 時至竹東「鄉親碳烤」加歌及移動喇叭擴大器
      設備，約晚上7 時離開，在竹東圓環有一間刀削麵吃晚餐
      ，約晚間8 時抵達「大紅點」，約晚間8 時40分離開，走
      快速道路接高速公路至湖口之「雙魚座」，離開已經9 點
      多，之後走高速公路接公道五，再轉東西向快速道路，下
      新竹的交流道再走往竹東方向快速道路，從武陵路銜接竹
      光路，約晚間10時20分抵達「LOOK PUB」，待約40分離開
      ，約晚間10時45分抵達中正路上之「刺青」，在那花20分
      鐘，之後從中正路銜接中山路到和平街街口，再步行至位
      於和平路上之「北極光」，抵達時間約晚間11時，並於11
      時30分離開，之後再走中山路，走西大路，再走北大路，
      銜接光華街，約晚間12時抵達至光華街1 號的店家，晚間
      12時10分離開回公司，整個過程並未經過新竹市○○路○
      段清大一帶等語（見本院卷48至59頁）。惟查：
  １、證人丙○○對於97年10月17日當日抵達客戶時間及離開時
      間記憶清晰，但對於檢察官詰問案發前一日即97年10月16
      日何時抵達客戶「雙魚座」、「天喜」、「啦嘜」及離
      開時間卻表示不記得，更對於最近一個禮拜前有去過哪些
      店家及何時抵達、離開時間都記不起來等情（見本院卷第
      59至67頁、第77頁），且其雖聲稱係接到法院傳票及看到
      全民伴唱器材社關於97年10月17日被告之同組同仁及是否
      提供晚餐之函覆（見本院卷第11頁），才回想起當日工作
      行程及抵達、離去時間等語（見本院卷第61至64頁、第74
      至76頁），但經檢察官提示卷附之收款日報表（見98年度
      審易第201 號卷第51頁），證人丙○○卻仍然無法記得何
      時抵達「雙魚座」之時間等情（見本院卷第65頁至66頁）
      ，由此可知證人丙○○僅對97年10年17日當日工作行程記
      憶清晰，但對於前一日甚至最近一個禮拜的工作日程卻不
      記得，實有違一般常理。
  ２、又證人丙○○證述97年10月17日當日與被告一起至店家之
      工作順序分別係「鄉親碳烤」、「大紅點」、「雙魚座」
      、「LOOK PUB」、「刺青」、「北極光」及「光華1 號店
      家」，佐以被告於本院審理時供述：到店家會攜帶空白客
      戶維修紀錄單，在工作結束後馬上拿給客戶簽收，97年10
      月17日當日「刺青」、「大紅點」、「北極光」之客戶維
      修紀錄單係伊填寫，沒有忘記給客戶簽收又繞回去情形，
      是先去「大紅點」，再去「北極光」等情（見本院卷第85
      頁），可認被告至店家服務結束後，即填載客戶維修紀錄
      單交由客戶簽收，依一般常理，被告填載順序應依上述服
      務店家的順序為之，然細繹該客戶維修紀錄單上之流水編
      號，「大紅點」之維修紀錄單編號係002967，而「北極光
      」之維修紀錄單編號係002966，此有客戶維修紀錄單在卷
      可按（見98年度審易字第201 號卷第50頁），則依常情判
      斷，被告應是先至新竹市「北極光」後，才至湖口「大紅
      點」工作，因此證人丙○○之證述顯然係為維護被告之詞
      ，排除被告案發當時不在新竹市區之可能性，故證人丙○○之證詞，無足採認為有利被告之佐證。
（五）綜上所述，事證已臻明確，被告竊盜犯行，堪予認定，自
      應依法予以論罪科刑。
二、論罪科刑
（一）核被告所為，係犯刑法第320條第1項之竊盜罪。
（二）被告有事實一所載之前案紀錄，並於94年2月5日假釋付保
      護管束出監，迄於95年4 月17日假釋期滿未經撤銷視為執
      行完畢等情，有臺灣高等法院被告前案紀錄表、在監在押
      全國紀錄表附卷可佐，被告前受有期徒刑之執行完畢後，
      其於5 年以內故意再犯本件有期徒刑以上之罪，為累犯，
      應依刑法第47條第1 項規定，加重其刑。
（三）爰審酌被告正值青壯，當力圖向上，猶思不勞而獲，竊取
      他人財物供己所用，致被害人遭財產上之損害，併審酌其
      行竊手段、方式，所生危害程度，暨其犯後矢口否認犯行
      等一切情狀，認公訴人求處有期徒刑7 月尚屬允當，爰量
      處如主文所示之刑。
三、據上論斷，應依刑事訴訟法第299條第1 項前段，刑法第320
    條第1 項、第47條第1項，刑法施行法第1條之1 ，判決如主
    文。
本案經檢察官陳宏兆到庭執行職務。
中    華    民    國    98    年    10    月    19    日
                  刑事第四庭法  官  黃美文
以上正本證明與原本無異。
如不服本判決應於收受本判決後10日內向本院提出上訴書狀，其
未敘述上訴理由者，並得於提起上訴後20日內向本院補提理由書
狀 (均須按他造當事人之人數附繕本)「 切勿逕送上級法院」。
中    華    民    國    98    年    10    月    19    日
                            書記官  劉亭筠
附錄本案論罪科刑所適用法條全文：
刑法第320條第1項：
意圖為自己或第三人不法之所有，而竊取他人之動產者，為竊盜
罪，處5 年以下有期徒刑、拘役或5 百元以下罰金。


司法院資訊處製作；財團法人民間司法改革基金會備份。
